臺灣高等法院臺南分院交通事件裁定　一００年交抗字第四二號
抗告人
即受處分人　陳石川
上列抗告人因違反道路交通管理處罰條例案件，不服臺灣臺南地
方法院中華民國一○○年三月九日所為裁定（九十九年度交聲字
第一三五八號），提起抗告，本院裁定如下：
    主    文
抗告駁回。
    理    由
一、抗告意旨略以：抗告人扣除雷達測速器誤差值1%，當時車速
    一二０公里，扣除誤差值後，速度為一一八．九公里，超速
    未達六十公里，依道路交通管理處罰條例第四十三條規定免
    罰；且抗告人超速行駛之路段為四線道，並無危害他人之用
    路云云。
二、按汽車駕駛人，駕駛汽車行車速度，超過規定之最高時速六
    十公里以上，處新臺幣六千元以上二萬四千元以下罰鍰，並
    當場禁止其駕駛及吊扣該汽車牌照三個月，道路交通管理處
    罰條例第四十三條第一項第二款、第四項分別定有明文。
三、經查，抗告人即受處分人駕駛第三人泰利企業行所有車牌號
    碼3356－ＸＡ號自用小客車（下稱系爭汽車），於民國（下
    同）九十九年十月二十七日九時許，行經速限六十公里之屏
    東縣一八七縣道三十四公里路段處，經警測得其行車速度為
    一百二十公里，有超速六十公里之違規行為，有屏東縣政府
    警察局東港分局警備隊（以下簡稱舉發機關）九十九年十一
    月三日屏警交字第ＶＰ0000000號舉發違反交通管理
    事件通知單、交通部公路總局嘉義區監理所九十九年十一月
    三十日嘉監南字第裁七四─ＶＰ0000000號裁決書，
    及舉發機關九十九年十二月十四日東警交分字第○九九○二
    一一二七號函檢附彩色照片一幀在卷可稽。抗告人駕駛系爭
    汽車於上揭時、地，在速限六十公里之路段超速六十公里之
    違規行為，足堪認定。原處分機關依道路交通管理處罰條例
    第四十三條第一項第二款、四十三條第五項、六十三條第一
    項第三款及違反道路交通管理事件統一裁罰基準表之規定，
    裁處抗告人罰鍰新台幣八千元，並加計違規點數三點，及參
    加道路交通安全講習之部分，並無違誤。
四、抗告人於原審以：其妻因內急需高速駛抵東港市區加油站上
    廁所，否則其身體狀況恐有危險云云，並提出國立成功大學
    醫學院附設醫院九十九年十月二十五日第四五九二六號診斷
    證明書乙紙為證，而聲明異議。原審認縱如抗告人所言係帶
    其妻赴東港鎮求醫，抗告人本應考量其妻身體狀況，並準備
    適當照護，安排多次中途休息，以確保其妻身體上之舒適，
    倘其妻之身體狀況有無法承受長程車途之虞，甚至應喚救護
    車護送，方屬妥適。況抗告人所提診斷證明書僅可證明其妻
    劉翠紅患有直腸癌，尚難證明其妻當時確有尿急，或其妻因
    尿急將有生命身體上緊急危險之虞，故抗告人前開置辯，實
    難憑採。又抗告人駕駛者係自用小客車，並非道路交通安全
    規則第九十三條第二項列舉之特種車輛，亦未配備任何警示
    其他車輛之措施，其超速行駛自無法警示其他用路人提高警
    覺，必將提升其他用路人不特定之風險。抗告人本件違規時
    所駕駛車輛顯非不受時速限制之法定特種車輛，且違規當時
    尚難認有急迫性，不得主張緊急避難予以免罰，所聲明異議
    理由，不可採信。裁定駁回抗告人之聲明異議。
五、抗告人抗告意旨：抗告人扣除雷達測速器誤差值1%，當時車
    速一二０公里，扣除誤差值後，速度為一一八．九公里，未
    超速未達六十公里，依道路交通管理處罰條例第四十三條規
    定免罰云云。但依道路交通管理處罰條例第四十三條第一項
    第二款規定：「汽車駕駛人，駕駛汽車行車速度，超過規定
    之最高時速六十公里以上」者，就應處罰，亦即時速超過六
    十公里以上，就有上開規定處罰適用。抗告人不否認當時之
    時速為一二０公里，時速自超過六十公里以上，且前開處罰
    條例未規定扣除雷達測速器誤差值，自有上開規定處罰適用
    。抗告人另以：超速行為之路段為四線道，並無危害他人之
    用路云云，但該條規定，符合時速超過六十公里以上者，即
    應處罰，不以超速路段為幾線道，及有無危害他人之用路為
    要件，抗告指摘各點均不足採。
六、綜上所述，原審裁定駁回抗告人聲明異議。本院經核認事用
    法，核無不合。抗告人提起抗告，為無理由，應予駁回。
五、據上論斷，應依道路交通事件處理辦法第二十五條，刑事訴
    訟法第四百一十二條，裁定如主文。
中    華    民    國    100   年    4     月    13    日
                  刑事第一庭審判長法官  茆  臺  雲
                                  法官  王  明  宏
                                  法官  蔡  長  林
以上正本證明與原本無異。
不得再抗告。
                                書記官  李  培  薇
中    華    民    國    100   年    4     月    13    日